【裁判字號】    95,訴,925
【裁判日期】    950630
【裁判案由】    毒品危害防制條例
【裁判全文】
臺灣彰化地方法院刑事判決               95年度訴字第925號
公  訴  人  臺灣彰化地方法院檢察署檢察官
被      告  甲○○
                      54弄1.
                    現另案在臺灣彰化監獄彰化分監所執行中
上列被告因違反毒品危害防制條例案件，經檢察官提起公訴（九
十五年度毒偵字第一七四七號），被告於準備程序中就被訴事實
為有罪之陳述，經告知簡式審判程序之旨，並聽取公訴人、被告
之意見後，本院合議庭裁定由受命法官獨任進行簡式審判程序，
判決如下：
    主  文
甲○○連續施用第一級毒品，累犯，處有期徒刑壹年貳月，扣案
之注射針筒壹支沒收。
    事  實
一、甲○○前因施用毒品案件，經臺灣臺中地方法院以九十二年
    度訴字第九七八號判處有期徒刑九月確定，嗣經送監執行，
    於民國九十三年十月二十六日縮刑期滿執行完畢；又因施用
    第一級毒品案件，經本院以九十四年度訴字第一五三○號判
    處有期徒刑一年，復經臺灣高等法院臺中分院於九十四年十
    二月二十七日以九十四年度上訴字第二四○九號駁回上訴而
    確定，並於九十五年六月二十二日送監執行，現仍在臺灣彰
    化監獄彰化分監所執行中。另因施用毒品案件，經臺灣嘉義
    地方法院以九十年度毒聲字第五三號裁定送觀察、勒戒後，
    認無繼續施用毒品之傾向，於九十一年三月四日執行完畢；
    又因施用毒品案件，經臺灣臺中地方法院以九十一年度毒聲
    字第三一三○號裁定送觀察、勒戒後，認有繼續施用毒品之
    傾向，由臺灣臺中地方法院以九十二年度毒聲字第八三五號
    裁定送強制戒治，嗣於九十三年一月九日因毒品危害防制條
    例修正施行，而毋庸執行釋放。詎甲○○於前開觀察、勒戒
    執行完畢釋放後五年內，仍不知悔改，復基於施用第一級毒
    品海洛因之概括犯意，自九十五年二月初某日起至同年四月
    二十日中午十二時三十分許止，分別在其位於彰化縣員林鎮
    ○○里○○路○段東北巷二五四弄十一號居所內、同鎮○○
    街惠來廣場廁所內，每三、四日一次，以將第一級毒品海洛
    因粉末置入注射針筒內加水後，再以針筒注射手臂血管之方
    式，連續施用第一級毒品海洛因多次。嗣於九十五年四月二
    十日中午十二時五十分許，為警持本院核發之搜索票至其上
    開居所搜索而當場查獲，並扣得其所有、供自己施用第一級
    毒品海洛因所用之注射針筒一支，而查悉上情。
二、案經彰化縣警察局員林分局報告臺灣彰化地方法院檢察署檢
    察官偵查起訴。
    理  由
一、按除被告所犯為死刑、無期徒刑、最輕本刑為三年以上有期
    徒刑之罪或高等法院管轄第一審案件者外，於刑事訴訟法第
    二百七十三條第一項程序進行中，被告先就被訴事實為有罪
    之陳述時，審判長得告知被告簡式審判程序之旨，並聽取當
    事人、代理人、辯護人及輔佐人之意見後，裁定進行簡式審
    判程序；除簡式審判程序及簡易程序案件外，第一審應行合
    議審判；刑事訴訟法第二百七十三條之一第一項、第二百八
    十四條之一分別定有明文。本件被告甲○○所犯係死刑、無
    期徒刑、最輕本刑為三年以上有期徒刑或高等法院管轄第一
    審案件以外之罪，且於本院行準備程序時就被訴事實為有罪
    之陳述，經受命法官告知簡式審判程序之旨，並聽取公訴人
    、被告之意見後，本院合議庭認無不得或不宜改依簡式審判
    程序進行之處，經評議結果，裁定改由受命法官獨任行簡式
    審判程序，合先敘明。
二、訊據被告甲○○對於上開施用第一級毒品海洛因之犯行坦承
    不諱，且其於九十五年四月二十日為警查獲後，經警採其尿
    液送驗，結果呈嗎啡陽性反應，此有尿液代號與真實姓名對
    照認證單、詮昕科技股份有限公司濫用藥物尿液檢驗報告各
    一紙在卷可稽，復有照片三幀在卷為證，以及注射針筒一支
    扣案為憑，足徵被告之自白確與事實相符。又被告前因施用
    毒品案件，經臺灣嘉義地方法院以九十年度毒聲字第五三號
    裁定送觀察、勒戒後，認無繼續施用毒品之傾向，於九十一
    年三月四日執行完畢；又因施用毒品案件，經臺灣臺中地方
    法院以九十一年度毒聲字第三一三○號裁定送觀察、勒戒後
    ，認有繼續施用毒品之傾向，由臺灣臺中地方法院以九十二
    年度毒聲字第八三五號裁定送強制戒治，嗣於九十三年一月
    九日因毒品危害防制條例修正施行，而毋庸執行釋放；有臺
    灣彰化地方法院檢察署刑案資料查註紀錄表及臺灣高等法院
    被告全國前案紀錄表各一份在卷可考。被告於九十一年三月
    四日觀察、勒戒執行完畢釋放後，五年內再犯本件施用第一
    級毒品犯行，依毒品危害防治條例第二十三條第二項規定，
    自應依法論科。本件事證明確，被告施用第一級毒品海洛因
    之犯行，應堪認定。
三、核被告所為，係犯毒品危害防制條例第十條第一項之施用第
    一級毒品罪。被告為施用第一級毒品，而持有該級毒品，其
    持有之低度行為，應為施用之高度行為所吸收，不另論罪。
    又被告先後多次施用第一級毒品之犯行，時間緊接，手段相
    同，所犯係構成要件相同之罪，顯係基於概括犯意反覆為之
    ，為連續犯，應依刑法第五十六條規定，以一罪論，並加重
    其刑。末查，被告前因施用毒品案件，經臺灣臺中地方法院
    以九十二年度訴字第九七八號判處有期徒刑九月確定，嗣經
    送監執行，於九十三年十月二十六日縮刑期滿執行完畢等情
    ，此有臺灣彰化地方法院檢察署刑案資料查註紀錄表及臺灣
    高等法院被告前案紀錄表各一份在卷可稽，其於受有期徒刑
    執行完畢後，五年以內再犯本件有期徒刑以上之罪，為累犯
    ，應依刑法第四十七條規定，遞加重其刑。爰審酌被告曾因
    施用毒品經送觀察、勒戒、強制戒治，並受徒刑之執行後，
    仍未能戒斷，再犯本案之罪，顯然未能善體國家設置觀察、
    勒戒、強制戒治機構，協助毒品施用者戒除毒癮之良法美意
    ，且甫因施用第一級毒品案件，經本院以九十四年度訴字第
    一五三○號判處有期徒刑一年，並經臺灣高等法院臺中分院
    於九十四年十二月二十七日以九十四年度上訴字第二四○九
    號駁回上訴而確定，有臺灣彰化地方法院檢察署刑案資料查
    註紀錄表及臺灣高等法院被告前案紀錄表各一份在卷可佐，
    猶再次施用毒品，顯然不知悔改，及其犯罪之動機、目的、
    品行、智識程度、施用期間長短、次數、所生危害，暨犯罪
    後坦承犯行，態度尚屬良好等一切情狀，量處如主文所示之
    刑。扣案之注射針筒一支，係被告所有、供其施用第一級毒
    品海洛因所用之物，此經被告自白明確，爰依刑法第三十八
    條第一項第二款規定，併宣告沒收。
據上論斷，應依刑事訴訟法第二百七十三條之一第一項、第二百
九十九條第一項前段，毒品危害防制條例第十條第一項，刑法第
十一條前段、第五十六條、第四十七條、第三十八條第一項第二
款，判決如主文。
本案經檢察官高如應到庭執行職務。
中    華    民    國    95    年    6     月    30    日
                    刑事第二庭  法  官  鄭舜元
以上正本證明與原本無異。
如不服本判決，應於判決送達後10日內，向本院提出上訴狀（須
附繕本）。
中    華    民    國    95    年    7     月    3     日
                                書記官  呂雅惠
附錄：論罪科刑法條：
毒品危害防制條例第十條：
施用第一級毒品者，處六月以上五年以下有期徒刑。
施用第二級毒品者，處三年以下有期徒刑。


司法院資訊處製作；財團法人民間司法改革基金會備份。
